臺灣高等法院刑事判決
110年度上訴字第817號
上  訴  人  
即  被  告  李志雄



上列上訴人即被告因違反毒品危害防制條例案件，不服臺灣桃園
地方法院109年度審訴字第1446號，中華民國109年12月15日第一
審判決（起訴案號：臺灣桃園地方檢察署109年度偵字第6373號
），提起上訴，本院判決如下：
    主  文
上訴駁回。               
    事實及理由
一、經本院審理結果，認第一審以上訴人即被告李志雄犯毒品危
    害防制條例第11條第3項之持有第一級毒品純質淨重10公克
    以上罪，判處有期徒刑1年4月，並諭知沒收銷燬扣案之驗餘
    第一級毒品海洛因2包含袋，認事用法及量刑均無不當，應
    予維持，除引用第一審判決書記載之事實、證據及理由（如
    附件）外，並就第一審判決書所贅引之起訴書犯罪事實欄一
    、（一）部分（即被訴施用第二級毒品部分，另經原審諭知
    不受理之判決，並經本院駁回上訴）及關於施用第二級毒品
    部分之證據（即原判決第8頁第5行至第10行所載「採集其尿
    液及」、「尿液呈甲基安非他命陽性反應，」、「桃園市政
    府警察局八德分局被採尿人尿液暨毒品真實姓名與編號對照
    表、台灣檢驗科技股份有限公司（尿液檢體編號：K-000000
    0）濫用藥物檢驗報告、」、「各1紙」等內容）均刪除之。
二、被告上訴意旨略以：被告已坦承、認罪，應屬毒品危害防制
    條例第17條之自白。被告患有心臟衰竭合併肺水腫等重大疾
    病，有時疼痛不堪，方起意施用海洛因止痛，雖屬愚蠢，然
    確有止痛效果，使人不得不用，被告隨時可能停止呼吸、一
    命嗚呼，懇請輕判，給予返回社會與妻小團聚之機會。被告
    當時購買，尚未施用，法有明文規定尚未施用即屬未遂犯云
    云。惟查毒品危害防制條例第17條第2項係規定：「犯第4條
    至第8條之罪於偵查及歷次審判中均自白者，減輕其刑。」
    ，被告既非犯該條例第4條至第8條之罪，自無適用上開規定
    減輕其刑之餘地。縱其患有上述疾病，並提出衛生福利部桃
    園醫院診斷證明書為證（見本院卷第43頁），亦難執為其持
    有海洛因之合法事由，即令其持有之動機、目的係為供己施
    用止痛，仍難認原審量刑有何過重。又其向「陳耀」購毒而
    取得「陳耀」所交付之海洛因時，其持有毒品之罪即已成立
    ，縱未及施用，即為警查獲，亦無礙於其持有毒品既遂犯行
    之認定。被告上訴徒憑己見，指摘原判決不當，為無理由，
    應予駁回。
三、被告經合法傳喚，無正當理由不到庭，爰不待其陳述逕行判
    決。
據上論斷，應依刑事訴訟法第373條、第368條、第371條，判決
如主文。
本案經檢察官滕治平到庭執行職務。
中　　華　　民　　國　　110 　年　　8 　　月　　19　　日
                  刑事第十六庭  審判長法　官  葉騰瑞
                                      法　官  廖紋妤
                                      法　官  陳芃宇
以上正本證明與原本無異。
如不服本判決，應於收受送達後20日內向本院提出上訴書狀，其
未敘述上訴之理由者並得於提起上訴後20日內向本院補提理由書
（均須按他造當事人之人數附繕本）「切勿逕送上級法院」。
                                      書記官  蘇佳賢
中　　華　　民　　國　　110 　年　　8 　　月　　20　　日
附錄：本案論罪科刑法條全文
毒品危害防制條例第11條
持有第一級毒品者，處 3 年以下有期徒刑、拘役或新臺幣 5 萬
元以下罰金。
持有第二級毒品者，處 2 年以下有期徒刑、拘役或新臺幣 3 萬
元以下罰金。
持有第一級毒品純質淨重十公克以上者，處 1 年以上 7 年以下
有期徒刑，得併科新臺幣 1 百萬元以下罰金。
持有第二級毒品純質淨重二十公克以上者，處 6 月以上 5 年以
下有期徒刑，得併科新臺幣 70 萬元以下罰金。
持有第三級毒品純質淨重二十公克以上者，處 3 年以下有期徒
刑，得併科新臺幣 30 萬元以下罰金。
持有第四級毒品純質淨重二十公克以上者，處1 年以下有期徒刑
，得併科新臺幣 10 萬元以下罰金。
持有專供製造或施用第一級、第二級毒品之器具者，處 1 年以
下有期徒刑、拘役或新臺幣 1 萬元以下罰金。